【裁判字號】    99,交易,94
【裁判日期】    990527
【裁判案由】    公共危險
【裁判全文】
臺灣彰化地方法院刑事判決              99年度交易字第94號
公  訴  人  臺灣彰化地方法院檢察署檢察官
被      告  甲○○
上列被告因公共危險案件，經檢察官提起公訴（99年度偵字第
3573號），本院判決如下：
    主  文
甲○○犯不能安全駕駛動力交通工具罪，累犯，處有期徒刑柒月
。
    事  實
一、甲○○前於90年間因酒駕之公共危險案件，經本院以90年度
    員交簡字第25號判處拘役40日確定，於90年4月24日易科罰
    金執行完畢；又於91年間因酒駕之公共危險案件，經本院以
    91年度彰交簡字第329號判處拘役40日，於91年12月13日易
    科罰金執行完畢；97年間再因酒駕之公共危險案件，經臺灣
    臺中地方法院以97年度中交簡字第1907號判處拘役55日確定
    ，於97年10月24日易科罰金執行完畢；其後又於98年間因酒
    駕之公共危險等案件，分別經本院以98年度交易字第41號，
    及98年度交簡字第933、1256號各判處有期徒刑6月、6月、6
    月確定，分別於98年8月12日、同年9月10日、99年1月14日
    易科罰金執行完畢。詎其猶不知悛悔，明知服用酒類或其他
    相類之物，將使其駕駛車輛時之注意力減低，反應能力趨緩
    ，而危及其他用路人之行車往來安全，竟仍於99年4月3日22
    時30分起至翌日（4日）凌晨零時許止，在彰化縣員林鎮○
    ○路「1978」餐廳內飲用高梁酒及啤酒後，已達於不能安全
    駕駛動力交通工具之程度，卻仍於同年月4日凌晨零時20分
    許，駕駛車牌號碼3577-JC號自用小客車，沿彰化縣員林鎮
    ○○路由南往北方向行駛。嗣於同日凌晨零時40分許，行經
    彰化縣花壇鄉○○街36號前，經警攔查，發現其酒氣甚濃，
    乃對其實施酒精濃度測試，當場測得其呼氣酒精濃度高達每
    公升0.92毫克，而查悉上情。
二、案經彰化縣警察局彰化分局報告臺灣彰化地方法院檢察署檢
    察官偵查起訴。
    理  由
一、本件關於檢察官起訴書證據清單所提之證據資料，被告甲○
    ○均不爭執，而本院審核該等證據資料作成之情況，亦無不
    具證據能力之情形，則該等證據資料自有證據能力，合先敘
    明。
二、上開犯罪事實，業據被告於警詢、偵訊及本院審理時坦承不
    諱，並有道路交通事故當事人酒精測定紀錄表、刑法第185
    條之3案件件測試觀察紀錄表、汽車駕駛人酒後生理協調平
    衡檢測紀錄表各1份，及彰化縣警察局舉發違反道路交通管
    理事件通知單2份在卷足憑（參見警卷第5至9頁），足認被
    告自白與事實相符，足以採信。綜上所述，本案事證至為明
    確，被告犯行堪以認定，應依法論科。
三、核被告所為，係犯刑法第185條之3不能安全駕駛動力交通工
    具罪。被告有如事實欄所載前案科刑及執行之情形，有臺灣
    高等法院被告前案紀錄表附卷可參，其於有期徒刑執行完畢
    後5年內，故意再犯本案有期徒刑以上之罪，為累犯，應依
    刑法第47條第1項之規定加重其刑。爰審酌被告曾因6次酒後
    駕車犯行經法院判處罪刑確定，並均已執行完畢後（有臺灣
    高等法院被告前案紀錄表在卷可稽），仍再犯本案酒後駕車
    之公共危險犯行，堪認其守法意識淡薄，缺乏改過決心，本
    案經測得其呼氣酒精濃度高達每公升0.92毫克，已對其他用
    路人之生命、身體安全構成相當程度之危害，並考量其犯後
    坦承犯行，並其犯罪之動機、目的及其生活狀況與智識程度
    等一切情狀，量處如主文所示之刑，以示懲儆。公訴人具體
    求處被告有期徒刑9月，固非無見，惟本院斟酌前開事項，
    認公訴人所求刑度尚嫌過重，附此敘明。
四、至公訴人雖以被告多次酒後駕車案件，屢經查獲均無法戒除
    惡習，建請依刑法第89條第1項規定，宣告於刑之執行前，
    令入相當處所，施以禁戒。惟按因酗酒而犯罪，足認其已酗
    酒成癮並有再犯之虞者，於刑之執行前，令入相當處所，施
    以禁戒，刑法第89條第1項固定有明文，然得依該條施以禁
    戒處分，需以「『酗酒』而犯罪，足認其已『酗酒成癮』並
    有再犯之虞者」為要件。經查，本件被告前雖有6次酒後駕
    車之公共危險案件前科紀錄，已如前述，然其犯罪時間分別
    為90年間1次、91年間1次、97年間1次、98年間3次，其歷次
    犯罪時間並非密接，且相隔甚遠，已難以此遽認被告確已酗
    酒成癮，並有再犯之虞；況多次酒後駕車而一再受罰者，所
    在多有，其等多因自認酒後猶仍清醒，為圖一時方便而心存
    僥倖駕車，或係因守法意識欠缺，對法律禁令漠不在乎所致
    ，尚與酗酒成癮有間，而除被告上開前科紀錄外，公訴人未
    能具體指出足資認定被告確已酗酒成癮並有再犯之虞之事證
    ，是被告固因法律觀念淡薄，屢屢再犯酒後駕車之公共危險
    案件，然使被告入監服刑7月，已與被告罪行相當，並足以
    生儆懲之效，爰不另為令被告於刑之執行前入相當處所，施
    以禁戒處分之諭知，公訴人建請本院諭知禁戒處分部分，於
    法尚有未合，併此敘明。
據上論斷，應依刑事訴訟法第299條第1項前段，刑法第185條之3
、第47條第1項，判決如主文。
本案經檢察官賴志盛到庭執行職務。
中    華    民    國    99    年    5     月    27    日
                  刑事第七庭      法  官  黃玉齡
以上正本證明與原本無異。
如不服本判決，應於收受判決後10日內向本院提出上訴書狀，並
應敘述具體理由；其未敘述上訴理由者，應於上訴期間屆滿後20
日內向本院補提理由書（均須按他造當事人之人數附繕本「切勿
逕送上級法院」）。
中    華    民    國    99    年    5     月    27    日
                                  書記官  黃鏽金
附錄本案論罪科刑法條全文：
中華民國刑法第185條之3
服用毒品、麻醉藥品、酒類或其他相類之物，不能安全駕駛動力
交通工具而駕駛者，處1年以下有期徒刑、拘役或科或併科15萬
元以下罰金。

司法院資訊處製作；財團法人民間司法改革基金會備份。
